【裁判字號】    89,台上,7763
【裁判日期】    891221
【裁判案由】    違反毒品危害防制條例
【裁判全文】
最高法院刑事判決                              八十九年度台上字第七七六三號
    上訴人  台灣高等法院台中分院檢察署檢察官
    被  告  甲○○
右上訴人因被告違反毒品危害防制條例案件，不服台灣高等法院台中分院中華民國八
十九年十月十七日第二審更審判決（八十九年度上更(一)字第三九號，起訴案號：台
灣南投地方法院檢察署八十五年度偵字第四五二二號），提起上訴，本院判決如左：
    主  文
上訴駁回。
    理  由
按刑事訴訟法第三百七十七條規定，上訴於第三審法院，非以判決違背法令為理由，
不得為之。是提起第三審上訴，應以原判決違背法令為理由，係屬法定要件。如果上
訴理由狀並未依據卷內訴訟資料，具體指摘原判決不適用何種法則或如何適用不當，
或所指摘原判決違法情事，顯與法律規定得為第三審上訴理由之違法情形，不相適合
時，均應認其上訴為違背法律上之程式，予以駁回。本件原判決以台灣南投地方法院
檢察署檢察官公訴意旨略稱：被告甲○○意圖營利，基於非法販賣化學合成麻醉藥品
安非他命之概括犯意，自民國八十五年九月間起至同年十月二十八日止，在其南投縣
南投市○○路○段九六二號地下室住處，前後共計十次，將每包重約零點三公克之安
非他命，以新台幣（下同）一千元之價格，連續非法販售予蕭明輝吸用。因認被告涉
犯麻醉藥品管理條例第十三條之一第二項第四款之罪嫌。惟經審理結果，認不能證明
被告犯罪，因而撤銷第一審科刑之判決，改判為無罪諭知。係以證人蕭明輝就其向被
告購買安非他命之時間、次數，先後於警、偵訊及法院審判中之供詞，並不一致，其
證詞之真實性堪疑。復無其他補強證據足資擔保所供確與事實相符，要難僅憑該證人
顯有瑕疵之證詞，遽認被告確有販賣安非他命犯行，所為論斷，已敘明其調查、取捨
證據之結果及認應為無罪判決之心證理由甚詳。就形式上觀察，原判決要無採證違背
經驗法則、論理法則或理由不備之違背法令之情形。證人蕭明輝於警、偵訊及審判中
供詞之歧異非祇一端，除就其最初向被告購買安非他命起於何時，前後不一其詞外，
並就其先後購買之次數，亦有十多次及二、三次之偌大誤差，原審認其供述非無瑕疵
可指即屬有所本。況其偵查中指稱被告另亦販賣安非他命予林世雄、賴育濱，此經林
、賴二人於偵審中否認其事，其復經法院採尿送驗，尤未見安非他命反應，有法務部
調查局檢驗通知書在卷可按，更徵蕭明輝證述之真實性為有可疑。原判決將該有瑕疵
之證詞摒棄不採，且以無其他補強證據足以擔保其供詞之真實性，而為被告無罪之判
斷，無採證違法可言。檢察官上訴意旨徒憑己見就原判決已說明事項或屬原審採證職
權之適法行使，任意指摘為違法，自不得據為第三審上訴之合法理由。其上訴違背法
律上之程式，應予駁回。至原判決主文第一項諭知「原判決撤銷」（含理由三末句之
記載），雖有稍許欠洽，但顯然屬誤寫，非不可以裁定更正之，併予指明。
據上論結，應依刑事訴訟法第三百九十五條前段，判決如主文。
中      華      民      國    八十九    年     十二     月    二十一    日
                              最高法院刑事第五庭
                                  審判長法官  紀  俊  乾
                                        法官  黃  正  興
                                        法官  陳  東  誥
                                        法官  張  春  福
                                        法官  韓  金  秀
      右正本證明與原本無異
                                              書  記  官
中      華      民      國    八十九    年     十二     月    二十七    日


司法院資訊處製作；財團法人民間司法改革基金會備份。
